臺灣板橋地方法院刑事判決　　　　　　 100年度訴字第2205號
公　訴　人　臺灣板橋地方法院檢察署檢察官
被　　　告　吳承
　　　　　　陳光紘
上列被告等因恐嚇等案件，經檢察官提起公訴（100 年度偵字第
14231 、19058 號），被告於準備程序進行中就被訴事實為有罪
之陳述，經告知簡式審判程序之旨，並聽取當事人之意見後，本
院裁定由受命法官獨任進行簡式審判程序，並判決如下：
    主  文
吳承共同以加害財產之事，恐嚇他人致生危害於安全，處拘役
貳拾日，如易科罰金，以新臺幣壹仟元折算壹日。
陳光紘共同意圖使女子與他人為性交之行為，而媒介以營利，累
犯，處有期徒刑參月，如易科罰金，以新臺幣壹仟元折算壹日。
    事  實
一、緣程琪惠與林月蓉前有合會債務糾紛，程琪惠追討未果，其
    兄程俊勳於民國99年8 月6 日前某日，向友人提及此債務時
    ，在旁聽聞之吳承表示可代為催討。吳承遂於99年8 月
    6 日晚間10時30分許，與陳光紘一同前往林月蓉所經營位於
    臺北縣三重市（現改制為新北市三重區○○○路○ 段4 號2
    樓之「喜悅卡拉OK」，持程琪惠勝訴之民事判決及委託書各
    1 紙向林月蓉催討該筆債務，經林月蓉當場表示願於99年8
    月14日先償還新臺幣（下同) 4 萬元，其餘4 萬元則按月分
    期清償，吳承得此承諾後，即與陳光紘一同離去。嗣吳承
    於99年8 月14日晚間8 、9 時許，攜同另一名真實年籍不
    詳之成年男子前往上址「喜悅卡拉OK」欲向林月蓉拿取4 萬
    元時，因李奕萱表示林月蓉不在店內，吳承竟與該名真實
    年籍姓名不詳之成年男子共同基於恐嚇危害安全之犯意聯絡
    ，向李奕萱恫嚇稱：叫你們老闆娘小心一點，再不出面，你
    們就不用營業等語，李奕萱隨即撥打電話聯繫林月蓉告知此
    情，藉由李奕萱之轉知，以此等加害財產之事恐嚇林月蓉，
    使林月蓉心生畏懼，致生危害於林月蓉財產之安全。嗣經林
    月蓉報警處理，始循線查獲吳承。
二、陳光紘前因違反藥事法案件，經本院以97年度訴字第4159號
    判決判處有期徒刑6 月確定，於98年7 月12日執行完畢。猶
    不知悛悔，竟與真實姓名年籍不詳綽號「姐阿」、「阿姨」
    之成年應召站成員共同基於意圖使女子與他人為性交而媒介
    以營利之犯意聯絡，由「阿姨」等應召站成員先招徠男客，
    並議妥性交易價格及性交易地點後，再以電話聯繫陳光紘，
    並告知應召女子之電話、性交易價格及地點，由陳光紘駕駛
    自用小客車搭載應召女子前往約定地點與男客從事性交易。
    經陳光紘於99年10月17日中午12時53分許起，以其行動電話
    門號0000000000號與綽號「阿姨」之應召站成員聯繫後，陳
    光紘即依綽號「阿姨」之應召站成員指示，前往臺北縣新莊
    市（現改制為新北市新莊區○○○路附近載送綽號「蕾蕾」
    之成年女子，至臺北縣泰山鄉（現改制為新北市泰山區○○
    ○路附近與男客從事性交易，再由「蕾蕾」向男客收取4 千
    元之性交易代價；其後，經陳光紘於99年10月17日下午2 時
    46分許起，再以上開行動電話門號與綽號「阿姨」及另名真
    實年籍姓名不詳之應召站成員確認應召女子、性交易價格及
    地點後，陳光紘即依上開應召站成員之指示，駕駛自用小客
    車搭載綽號「小雅」之成年應召女子，前往臺北市○○區○
    ○路2 段附近與男客從事性交易，再由「小雅」向男客收取
    1 萬3 千元之性交易代價；當日陳光紘即從中抽取2 千元以
    為報酬。
三、案經內政部警政署刑事警察局、新北市政府警察局三重分局
    分局報請臺灣板橋地方法院檢察署檢察官偵查起訴。本院於
    準備程序進行中，被告就被訴事實為有罪之陳述，經告知被
    告簡式審判程序之旨，並聽取當事人之意見後，裁定進行簡
    式審判程序。
    理  由
一、上揭犯罪事實一部分，業經被告吳承於本院準備程序及審
    理中坦承不諱，核與證人林月蓉、李奕萱於警詢、偵查中之
    證述情節相符，並有監視器翻拍照片1 張（時間99年8 月14
    日晚間9 時28分36秒）在卷可稽，另上揭犯罪事實二部分，
    亦經被告陳光紘於本院準備程序及審理中坦承不諱，並有00
    00000000號行動電話申請人資料、雙向通聯紀錄、本院99聲
    監字第1015號監聽譯文在卷可稽，足認被告吳承、陳光紘
    之自白與事實相符，洵堪採為認定事實之依據。事證明確，
    被告吳承、陳光紘犯行，均堪認定，應依法論科。
二、核被告吳承所為，係犯刑法第305 條之恐嚇危害安全罪；
    核被告陳光紘所為，則係犯刑法第231 條第1 項前段之意圖
    使女子與他人為性交之行為，而媒介以營利罪。又被告吳承
    與上開真實年籍姓名不詳之成年男子，就上開恐嚇犯行間
    ，有犯意之聯絡及行為之分擔，皆為共同正犯；另被告陳光
    紘與綽號「姐阿」、「阿姨」等成年應召站成員，就上開意
    圖使女子與他人為性交之行為而媒介以營利之犯行間，有犯
    意之聯絡及行為之分擔，皆為共同正犯。按刑事法若干犯罪
    行為態樣，本質上原具有反覆、延續實行之特徵，立法時既
    予特別歸類，定為犯罪構成要件之行為要素，則行為人基於
    概括之犯意，在密切接近之一定時、地持續實行之複次行為
    ，倘依社會通念，於客觀上認為符合一個反覆、延續性之行
    為觀念者，於刑法評價上，即應僅成立一罪。學理上所稱「
    集合犯」之職業性、營業性或收集性等具有重複特質之犯罪
    均屬之，例如經營、從事業務、收集、販賣、製造、散布等
    行為概念者（最高法院95年臺上字第1079號判決意旨參照）
    。被告陳光紘於99年10月17日，基於營利之目的，而先後2
    次反覆實施媒介女子與他人為性交之行為，然因該行為具有
    反覆延續實施之特性，屬集合犯行為，自應僅論以一罪。又
    被告陳光紘有如犯罪事實欄二所載之犯罪科刑執行情形，此
    有臺灣高等法院被告前案紀錄表1 份在卷可稽，其受有期徒
    刑之執行完畢後，5 年以內故意再犯本件有期徒刑以上之罪
    ，為累犯，應依刑法第47條第1 項之規定加重其刑。爰審酌
    被告吳承為人催討債務，僅因未遇債務人林月蓉，即以加
    害財產之事恐嚇他人，法治觀念薄弱，惟念其素行尚可，有
    臺灣高等法院被告前案紀錄表1 份在卷可憑，且犯後尚能坦
    認犯行，並與被害人林月蓉達成和解，被害人林月蓉亦具狀
    表示不再追究，有刑事撤回告訴狀1 紙在卷可佐等一切情狀
    ，量處如主文所示之刑，並諭知易科罰金之折算標準，以資
    懲儆；另審酌被告陳光紘不思以正道取財，反藉媒介女子與
    他人為性交以牟利，已影響社會風氣，惟其分工角色僅係受
    僱於應召站擔任載送女子從事性交易之工作，及其犯罪之動
    機、目的、手段、生活狀況、智識程度、犯罪所得之利益非
    鉅，且犯後尚能坦承犯行之態度等一切情狀，量處如主文所
    示之刑，並諭知易科罰金之折算標準，以示懲儆。
據上論斷，應依刑事訴訟法第273 條之1 第1 項、第299 條第1
項前段，刑法第28條、第231 條第1 項前段、第305 條、第47條
第1 項、第41條第1 項前段，刑法施行法第1 條之1 ，判決如主
文。
本案經檢察官王家春到庭執行職務。
中    華    民    國   100    年    10    月    26    日
                    刑事第十二庭  法  官  曾淑娟
上列正本證明與原本無異。
如不服本判決，應於判決送達後10日內敘明上訴理由，向本院提
出上訴狀 (應附繕本) ，上訴於臺灣高等法院。其未敘述上訴理
由者，應於上訴期間屆滿後20日內向本院補提理由書「切勿逕送
上級法院」。
                                  書記官  周雅玲
中    華    民    國   100    年    10    月    26    日
附錄本案論罪科刑法條全文：
中華民國刑法第231條
意圖使男女與他人為性交或猥褻之行為，而引誘、容留或媒介以
營利者，處5 年以下有期徒刑，得併科10萬元以下罰金。以詐術
犯之者，亦同。
公務員包庇他人犯前項之罪者，依前項之規定加重其刑至二分之
一。
中華民國刑法第305條
以加害生命、身體、自由、名譽、財產之事，恐嚇他人致生危害
於安全者，處2 年以下有期徒刑、拘役或3 百元以下罰金。